臺灣高等法院刑事判決　　　　　　　　　　　　　九十一年度上易字第二九一三號
　　上　訴　人
　　即　被　告　甲○○
右上訴人因竊盜案件，不服臺灣板橋地方法院九十一年度易字第一五六六號，中華民
國九十一年七月二日第一審判決 (起訴案號：臺灣板橋地方法院檢察署九十一年度偵
字第六八０七號)提起上訴，本院判決如左：
    主  文
上訴駁回。
    事實及理由
一、本案經本院審理結果，認第一審以上訴人即被告甲○○犯刑法第三百二十一條第
    二項、第一項第一、二、三款之加重竊盜罪未遂，判處有期徒刑十月，認事用法
    及量刑均無不當，應予維持，並引用附件所示第一審判決書記載之事實、證據及
    理由。
二、被告上訴意旨稱：案發當日我進入被害人乙○○家中僅是係為了詢問風災賠償金
    一事，並非為竊盜而侵入該處，更未動手翻找財物，而證人即警員林建忠並未到
    現場查看，所為之證言並不實在云云。
三、本院查：
（一）被告係於案發當日凌晨三時許之夜間持尖嘴鉗破壞被害人住處之吊扣式門鎖後
      進入被害人之住宅，此為被告所不否認。則被告若係為商談風災賠償金，何以
      不利用白天時間前往探訪被害人？又何以須持尖嘴鉗破壞被害人住處門鎖？凡
      此與常情有悖，被告所辯係為詢問風災賠償事而進入云云，不足採信。
（二）次查，被告侵入住宅之目的在行竊，行竊未果即被屋主抓到之事實，已經被告
      於警詢中坦承不諱，被害人乙○○於警詢、偵查中並指：被告正在翻東西時被
      我發現等語（見偵查卷第五頁反面、第十七頁反面）。足見被告確已著手於竊
      盜行為之實施，因之，縱認被害人嗣後確認並無財物遭竊，亦僅是被告竊盜行
      為尚未得手，而難以此遽認被告未著手於竊盜行為。
（三）又本案承辦員警林建忠係於接獲報案後前往案發處所即被害人家中處理，為證
      人林建忠證述在卷（見偵查卷第十七頁反面），而被告於本院調查中亦不否認
      是林建忠前往將其帶回警察局乙情，則林建忠依其到達案發處所所見所聞到庭
      證述，應無何不實，即使事後曾有其他員警陪同被害人家屬回家中清點財物，
      亦與林建忠證詞不相抵觸，被告以此駁斥林建忠之證詞，亦無從採信。
（四）綜上，原審以被告罪證明確，而予論罪科刑，並無違誤，被告空言否認，並稱
      原審量刑過重，為無理由，應予駁回。
據上論斷，應依刑事訴訟法第三百七十三條、第三百六十八條，判決如主文。
本案經檢察官鍾鳳玲到庭執行職務。
中      華      民      國   九十一   年     十一     月    二十六      日
                              台灣高等法院刑事第七庭
                                  審判長法  官  吳  啟  民
                                        法  官  蘇  隆  惠
                                        法  官  林  瑞  斌
右正本證明與原本無異。
不得上訴。
                                        書記官  丁  淑  蘭
中    華    民    國    九十一    年      十一      月      二十六      日
附錄本案論罪科刑法條全文
刑法第三百二十一條
犯竊盜罪而有左列情形之一者，處六月以上五年以下有期徒刑：
一、於夜間侵入住宅或有人居住之建築物、船艦或隱匿其內而犯之者。
二、毀越門扇、牆垣或其他安全設備而犯之者。
三、攜帶兇器而犯之者。
四、結夥三人以上而犯之者。
五、乘火災、水災或其他災害之際而犯之者。
六、在車站或埠頭而犯之者。
前項之未遂犯罰之。
附件：
臺灣板橋地方法院刑事判決                        九十一年度易字第一五六六號
    公  訴  人  臺灣板橋地方法院檢察署檢察官
    被      告  甲○○  女  三十二歲（民國○○○年○月○○○日生）
                        身分證統一編號：Ｆ二二八八一一九號
                        住臺北縣五股鄉○○路十四巷三七號四樓
右列被告因竊盜案件，經檢察官提起公訴 (九十一年度偵字第六八０七號），本院判
決如左：
    主  文
甲○○攜帶兇器毀壞安全設備於夜間侵入住宅竊盜，未遂，處有期徒刑拾月。
    事  實
一、甲○○於民國八十三年間因違反麻醉藥品管理條例案件，經本院判處有期徒刑三
    月確定，嗣於八十三年四月二十五日易科罰金執行完畢，又於八十四年間因懲治
    盜匪條例案件，經本院判處有期徒刑八年確定，尚未執行完畢，目前仍在假釋中
    ，竟不知悔改，復基於意圖為自己不法所有之犯意，於九十一年四月八日凌晨三
    時許之夜間，持自己所有可供兇器使用之尖嘴鉗一支，毀壞乙○○位於台北縣五
    股鄉陸一村一九六號住處之吊扣式門鎖之安全設備後，侵入該住宅，動手搜尋屋
    內財物，旋為乙○○發覺報警查獲而未遂。
二、案經乙○○訴由台北縣政府警察局蘆洲分局報請台灣板橋地方法院檢察署檢察官
    偵查起訴。
    理  由
一、訊據被告甲○○坦承持尖嘴鉗破壞前揭房屋之門鎖進入屋內之事實，惟矢口否認
    有竊盜犯行，辯稱：伊進入屋內是要找該屋主即林姓鄰長，詢問關於村內風災賠
    償金的問題云云。經查，被告於偵查中坦承其進入屋內時用眼睛尋找值錢財物，
    但尚未動手翻找云云。又被害人乙○○於偵查中證稱：被告於凌晨三時許，將伊
    住處大門的吊扣式門鎖破壞，進入伊屋內，在房間內搜索桌內財物時，被伊當場
    發現等語。又證人即台北縣政府警察局蘆洲分局五股分駐所員警林建忠於偵查中
    亦證稱：伊至現場時，發現客廳很亂，應是已被搜刮過，大門吊扣式門鎖亦遭破
    壞等語。本件被告三更半夜，持尖嘴鉗破壞他人住處大門鎖，進入他人屋內，被
    告辯稱係為詢問屋主關於風災損害的賠償問題，顯與社會常情有悖，被告所辯無
    非出於畏罪之詞，不足採信。本件事證明確，被告犯行堪以認定。
二、核被告甲○○所為，係犯刑法第三百二十一條第二項、第一項第一、二、三款之
    加重竊盜罪未遂犯。被告已著手於犯罪之行為而未遂，應依刑法第二十六條前段
    之規定，按既遂犯之刑減輕之。爰審酌被告年輕力壯，不思努力工作，持兇器侵
    入他人住宅竊盜財物，影響社會治安菲淺，惡性不輕，及斟酌被告之智識程度、
    犯罪後態度等一切情狀，量處如主文所示之刑。又被告所持有供犯罪之尖嘴鉗乙
    支並未扣案，因無證據證明尚存在，爰不另為沒收之宣告。
據上論斷，應依刑事訴訟法第二百九十九條第一項前段、刑法第三百二十一條第二項
第一項第一、二、三款，第二十六條前段，判決如主文。
本案經檢察官許智評到庭執行職務。
中      華      民      國    九十一    年      七      月      二      日
                                    臺灣板橋地方法院刑事第二庭
                                        法  官  黃  惠  瑛
右正本證明與原本無異。
如不服本判決，應於判決送達後十日內，向本院提出上訴狀。
                                        書記官  孫  治  華
中      華      民      國    九十一    年      七      月      二      日
